【裁判字號】    88,上訴,1786
【裁判日期】    890112
【裁判案由】    違反毒品危害防制條例
【裁判全文】
臺灣高等法院高雄分院刑事判決                  八十八年度上訴字第一七八六號
    上  訴  人  甲○○
    即  被  告
右上訴人因違反毒品危害防制條例案件，不服臺灣高雄地方法院八十八年度訴字第一
七八五號中華民國八十八年十一月十八日第一審判決（起訴案號：臺灣高雄地方法院
檢察署八十八年度偵字第二一三六五號），提起上訴，本院判決如左：
      主  文
上訴駁回。
      事  實
一、甲○○基於轉讓第一級毒品海洛因之概括犯意，連續先後於八十八年八月十八日
    傍晚及同年月二十一日凌晨五時許，分別在高雄縣鳳山市○○路媽祖廟旁之巷道
    及高雄市左營區榮民總醫院旁等地，無償轉讓第一級毒品海洛因少量予王昭嬪二
    次，供王昭嬪施用。嗣於八十八年八月二十三日下午十九時三十分許，在高雄縣
    鳳山市○○路旁某炸雞店前為警查獲，並為警在附近之巷道內自王昭嬪所駕駛之
    車號為ＴＷ─六○三八號之自小客車內置物箱內查獲王昭嬪所持有之海洛因一包
    （毛重一‧三公克，另扣押於王昭嬪施用毒品案中）、自甲○○所駕駛之車號Ｙ
    Ｕ─六二八○號之自小客車車底下查獲並扣得甲○○所持有之海洛因五包（驗後
    淨重十五‧七二公克）及行動電話一支。
二、案經高雄市政府警察局前鎮分局報請臺灣高雄地方法院檢察署檢察官偵查起訴。
    理  由
一、訊據上訴人即被告甲○○對於右揭時地轉讓毒品海洛因等情，業據渠於警訊、偵
    查、原審暨本院審理時均供承不諱，核與證人王昭嬪於偵查時供證稱：被告二次
    無償提供伊吸食等語一致（見偵查卷第五頁反面），並有海洛因五包（驗後淨重
    十五‧七二公克）扣案可證；而所查獲被告持有之海洛因粉末五包經送驗後，確
    係毒品海洛因，純度為七十三‧八六﹪，純質淨重為十一‧六一公克，此有卷附
    之法務部調查局鑑定通知書一紙附卷（見原審卷第十九頁）足據。參互印證，足
    認被告之自白為真正。被告雖辯稱：伊不知這樣會犯法，惟轉讓毒品予任何人施
    用，均為法律所禁止，應為一般人所知悉，亦屬一般之常識，被告自難諉為不知
    ，是被告所辯不知犯法，實不足採信。本件事證明確，被告犯行堪以認定。
二、核被告所為，係犯毒品危害防制條例第八條第一項之轉讓第一級毒品海洛因罪，
    被告持有海洛因之低度行為，已為其進而轉讓之高度行為所吸收，不另論罪。其
    先後二次轉讓海洛因犯行，時間緊接，犯罪構成要件相同，顯係基於概括之犯意
    反覆為之，應依連續犯之規定論以一罪並加重其刑。
三、原審引用毒品危害防制條例第八條第一項、第十八條第一項前段、刑法第十一條
    前段、第五十六條之規定，並審酌被告轉讓毒品予他人施用，戕害他人身心，致
    助長社會毒品氾濫習氣，惟所轉讓海洛因數量不多，情節尚屬不重，犯罪後復坦
    承犯行，認有悔意等一切情狀，量處有期徒刑一年二月。並認扣案之海洛因五包
    （驗後淨重十五‧七二公克），應依毒品危害防制條例第十八條第一項前段之規
    定，不問屬於犯人與否，均沒收銷燬之。所扣行動電話一支，並無證據顯示係被
    告用於犯罪，不予宣告沒收（另在ＴＷ─六○三八號之自小客車內置物箱內查獲
    之海洛因一包（毛重一‧三公克）係扣押於王昭嬪施用毒品案中，不於本案中宣
    示沒收）。其認事用法均無違誤，量刑亦甚允當。上訴人即被告甲○○上訴意旨
    空言指摘原判決不當，即無理由，應予駁回。
據上論斷，應依刑事訴訟法第三百六十八條，判決如主文。
本案經檢察官陳國全到庭執行職務。
中    華    民    國     八十九    年       一       月     十二   日
                              臺灣高等法院高雄分院刑事第五庭
                                  審判長法官  吳水木
                                        法官  洪慶鐘
                                        法官  陳朱貴
右正本證明與原本無異。
如不服本判決，應於判決送達後十日內向本院提出上訴狀，其未述理由者並應於提
出上訴狀後十日內向本院補提理由書（應附繕本)。
                                      書記官  洪梅枝
中    華    民    國     八十九     年       一       月     十四   日
附錄本判決論罪科刑之法條：
毒品危害防制條例第八條第一項：轉讓第一級毒品者，處一年以上七年以下有期徒刑
                              ，得併科新臺幣一百萬元以下罰金。
                                                                   Ｊ


司法院資訊處製作；財團法人民間司法改革基金會備份。
